Minutes et répertoires du notaire Jean VINGTAIN, 3 septembre 1798 - 29 avril 1822 (étude V)
Archives nationales
- Répertoire(s) de Jean VINGTAIN, 3 septembre 1798 - 18 mai 1822; MC/RE/V/11 - MC/RE/V/15
  - Répertoire. 1816, 1er janvier - 1819, 17 mai, 1er janvier 1816 - 17 mai 1819; MC/RE/V/14
    - Inventaire après décès de Nicolas-Philippe Barbin, propriétaire, ancien peintre sur porcelaine, décédé le 24 juillet 1818, rue des Boulangers, n° 13., 10 septembre 1818 - 3 octobre 1818
      inventaire après décès; Boulangers (rue des); Barbin, Nicolas Philippe; peintre; décorateur
    - Inventaire après décès de Marie-Françoise-Argile Radulph, épouse de Joseph-Léonard-Laurent Barenerye, géomètre de 1ère classe, décédée le 13 août 1818, rue Fontaine-au-Roi, n° 10., 18 septembre 1818
      inventaire après décès; Fontaine-au-Roi (rue de la); Radulph, Marie-Françoise-Argile; Barenerye, Joseph-Léonard-Laurent; géomètre
    - Inventaire après décès de Jean-Toussaint Marion, décédé rue du Faubourg Saint-Denis, n° 112, le 9 août 1818., 19 septembre 1818
      inventaire après décès; Faubourg-Saint-Denis (rue du); Marion, Jean-Toussaint
    - Inventaire après décès d'Alouisius-Edouard-Camille Gaultier, dit l'abbé Gaultier, décédé rue de Grenelle, n° 50, le 19 septembre 1818., 30 septembre 1818
      inventaire après décès; Grenelle (rue de); Gaultier, Alouisius-Edouard-Camille; abbé
    - Inventaire après décès de Jean Weber, boulanger, décédé le 7 septembre 1818, Rotonde du Temple, n° 9 et n° 10., 5 octobre 1818
      inventaire après décès; Rotonde-du-Temple (place de la); Weber, Jean; boulanger
    - Inventaire après décès de Marie-Nicole Broisson, décédée le 15 juillet 1818., 16 octobre 1818
      inventaire après décès; Broisson, Marie-Nicole
    - Inventaire après décès de Charles-Médard Paillard de Bonville, décédé le 22 mai 1818, quai de la Rapée., 17 octobre 1818
      inventaire après décès; Rapée (quai de la); Paillard de Bonville, Charles-Médard
    - Inventaire après décès d'Anne-Victoire Marcel, veuve de Charles-Médard Faillard de Bonville, décédée le 8 septembre 1818, quai Saint-Paul, n° 12., 17 octobre 1818
      inventaire après décès; Saint-Paul (quai); Marcel, Anne-Victoire; Faillard de Bonville, Charles-Médard
    - Inventaire après décès d'Elisabeth Chereau, veuve de Pierre Bersuas, décédée le 24 septembre 1818, rue des Fossés-Saint-Bernard, n° 8., 19 octobre 1818
      inventaire après décès; Fossés-Saint-Bernard (rue des); Chereau, Elisabeth; Bersuas, Pierre
    - Inventaire après décès de Suzanne-Geneviève Louvet, décédée le 24 août 1818, rue Saint-Antoine, n° 134., 5 novembre 1818
      inventaire après décès; Saint-Antoine (rue); Louvet, Suzanne-Geneviève
    - Inventaire après décès de Louis-François Petit-Radet, architecte, décédé rue Castex, le 7 novembre 1818., 26 novembre 1818
      inventaire après décès; Castex (rue); Petit-Radet, Louis-François; architecte
    - Inventaire après décès de Jeanne Bourgeois, décédée rue des Nonaindières, n° 17, le 9 octobre 1818., 27 novembre 1818
      inventaire après décès; Nonnains-d'Hyères (rue des); Bourgeois, Jeanne
    - Inventaire après décès de Nicolas Cadix, marchand limonadier, décédé rue de Richelieu, n° 59, le 31 octobre 1818., 2 décembre 1818
      inventaire après décès; Richelieu (rue de); Cadix, Nicolas; restaurateur
    - Inventaire après décès de monseigneur Henri-Jacques-Guillaume Clarke, duc de Fettre, comte d'Hunebourg, pair et maréchal de France, ministre d'état, grand croix de l'ordre royal de la Légion d'honneur, décédé à Neuvillers le 28 octobre 1818., 4 décembre 1818
      inventaire après décès; Neuwiller-lès-Saverne (Bas-Rhin); Clarke, Henri-Jacques-Guillaume; officier général; ministre
    - Inventaire après décès de Pierre Germain, logeur, décédé le 2 novembre 1818., 7 décembre 1818
      inventaire après décès; Germain, Pierre; hôtelier
    - Inventaire après décès de Claire-Eugénie Riqueur, épouse de Jacques-François Ricateau, décédé rue de la Barillerie, n° 39, le 26 novembre 1818., 10 décembre 1818
      inventaire après décès; Barillerie (rue de la); Riqueur, Claire-Eugénie; Ricateau, Jacques-François
    - Inventaire après décès d'André-Marie Montagne, décédé quai des Ormes, n° 4, le 12 décembre 1818., 19 décembre 1818
      inventaire après décès; Ormes (quai des); Montagne, André-Marie
    - Inventaire après décès de François Baudot, décédé le 10 décembre 1818, quai Saint-Paul, n° 22., 28 décembre 1818
      inventaire après décès; Saint-Paul (quai); Baudot, François
    - Inventaire après décès de Marie-Marguerite Thibert, veuve de Gaspard Royer, décédée rue du Cadran, n° 17, le 24 décembre 1818., 9 janvier 1819
      inventaire après décès; Cadran (rue du); Thibert, Marie-Marguerite; Royer, Gaspard
    - Inventaire après décès de Marie-Anne Mangin, décédée le 2 décembre 1818, quai aux Fleurs, n° 7, épouse divorcée de François-Xavier Adorno, et veuve de Charles de Tscharner de Traxelvald, ancien officier supérieur., 11 janvier 1819
      inventaire après décès; Fleurs (quai aux); Mangin, Marie-Anne; Tscharner de Traxelvald (de), Charles; Adorno, François-Xavier; officier (armée)
    - Inventaire après décès d'Alexandrine-Marie-Louise Caron, décédée le 24 décembre 1818, rue Saint-Laurent, n° 18., 18 janvier 1819
      inventaire après décès; Saint-Laurent (rue); Caron, Alexandrine-Marie-Louise
    - Inventaire après décès de Marie-Anne Boulanger, décédée à l'hospice de la Salpétrière, le 24 décembre 1818., 20 janvier 1819
      inventaire après décès; Pitié-Salpêtrière (hôpital de la); Boulanger, Marie-Anne
    - Inventaire après décès de Pierre Dufaut, tailleur, décédé le 29 juillet 1818, rue des Fossés Saint-Germain-l'Auxerrois, n° 33., 23 janvier 1819
      inventaire après décès; Fossés-Saint-Germain-des-Prés (rue des); Dufaut, Pierre; tailleur d'habits
    - Inventaire après décès de Caroline-Fortunée-Agathe Despres-Desplaces, épouse de Mr Bournet, décédée le 20 novembre 1818, rue de Sèvres, n° 133., 29 janvier 1819
      inventaire après décès; Sèvres (rue de); Despres-Desplaces, Caroline-Fortunée-Agathe; Bournet (Mr)
    - Inventaire après décès d'Eustache Paris de Bollardière., 5 février 1819
      inventaire après décès; Paris de Bollardière, Eustache
    - Inventaire après décès de Jeanne-Thérèse Faure, décédée épouse d'Eustache Paris de la Bollardière., 5 février 1819
      inventaire après décès; Faure, Jeanne-Thérèse; Paris de Bollardière, Eustache
    - Inventaire après décès de Jean-Antoine Aspord, décédé le 5 août 1818, rue Saint-Paul, n° 2., 8 février 1819
      inventaire après décès; Saint-Paul (rue); Aspord, Jean-Antoine
    - Inventaire après décès de Madeleine-Julienne Forgeron, veuve de Jean-Dominique Laprime, décédée le 23 janvier 1819, rue Montmartre, n° 134., 9 février 1819
      inventaire après décès; Montmartre (rue); Forgeron, Madeleine-Julienne; Laprime, Jean-Dominique
    - Inventaire après décès de Claude Sabinet de Guaincourd, décédé le 15 janvier 1819., 11 février 1819
      inventaire après décès; Sabinet de Guaincourd, Claude
    - Inventaire après déclaration d'absence de Louis-Joseph Villemin., 11 février 1819
      inventaire; Villemin, Louis-Joseph
    - Inventaire après décès de Joseph-Marie Périnet, marchand de vins, décédé le 2 février 1819., 12 février 1819
      inventaire après décès; Périnet, Joseph-Marie; commerçant
    - Inventaire après décès du baron Louis-Bernard de Francq, décédé le 4 décembre 1818., 18 février 1819
      inventaire après décès; Francq (de), Louis-Bernard
    - Inventaire après décès d'Agnès-Françoise Parvy, épouse de Louis-Elisée Marteroy, marchand de vins, décédée le 30 août 1818, rue du Chantre, n° 25., 19 février 1819
      inventaire après décès; Chantre (rue du); Parvy, Agnès-Françoise; Marteroy, Louis-Elisée; commerçant
    - Inventaire après décès de Jacques Brin, horloger, décédé le 9 décembre 1818, rue du Pourtour Saint-Gervais, n° 13., 27 février 1819
      inventaire après décès; Pourtour-Saint-Gervais (rue du); Brin, Jacques; horloger
    - Inventaire après décès de Claude-Louis-Charles Seguin, décédé le 11 janvier 1819, et de Catherine Gervais, son épouse, décédée le 1er janvier 1816., 2 mars 1819
      inventaire après décès; Seguin, Claude-Louis-Charles; Gervais, Catherine
    - Inventaire après décès de Jean-François Cussed., 8 mars 1819
      inventaire après décès; Cussed, Jean-François
    - Inventaire après décès de Simone Henry, veuve de Jean-Baptiste Godefert, décédée le 24 janvier 1819., 8 mars 1819
      inventaire après décès; Henry, Simone; Godefert, Jean-Baptiste
    - Inventaire après décès de Marie-Françoise Masson, épouse de François Boudard, avoué à la cour Royale, décédée le 28 février 1819, rue de Berry, n° 11., 29 mars 1819
      inventaire après décès; Berri (rue de); Masson, Marie-Françoise; Boudard, François; avoué
    - Inventaire après décès de Marie-Françoise Bataille, décédée le 2 mars 1819, épouse d'André Radulph, décédé le 30 mars 1819, rue Fontaine-au-Roi, n° 10., 15 avril 1819
      inventaire après décès; Fontaine-au-Roi (rue de la); Bataille, Marie-Françoise; Radulph, André
    - Inventaire après décès de Claude Verdier, ancien marchand chapelier, décédé le 12 février 1819, rue de la Tixeranderie, n° 60., 20 avril 1819
      inventaire après décès; Tixeranderie (rue de la); Verdier, Claude; fabricant d'accessoires vestimentaires
    - Inventaire après décès de Jean-Guillaume Chaudesaigues, marchand de grains, décédé le 4 décembre 1818, rue de la Mortellerie, n° 141., 26 avril 1819
      inventaire après décès; Mortellerie (rue de la); Chaudesaigues, Jean-Guillaume; commerçant
    - Inventaire après décès de Pierre Mennehand, serrurier, décédé le 12 mars 1819, rue et cul-de-sac Saint-Paul, n° 12., 5 mai 1819
      inventaire après décès; Saint-Claude (impasse); Mennehand, Pierre; serrurier
    - Inventaire après décès de Pierre-François Godon, décédé le 2 avril 1819, à Vernon (Eure)., 10 mai 1819
      inventaire après décès; Vernon (Eure); Godon, Pierre-François
    - Inventaire après décès de Marie-Louise Gossard, épouse de Albert-Joseph Leclercq, tailleur, rue Saint-Denis, n° 43, le 5 décembre 1817., 11 mai 1819
      inventaire après décès; Saint-Denis (rue); Gossard, Marie-Louise; Leclercq, Albert-Joseph; tailleur d'habits
  - Répertoire. 1819, 17 mai - 1822, 18 mai, 17 mai 1819 - 18 mai 1822; MC/RE/V/15
    Répertoire des notaires Jean Vingtain (17 mai 1819-29 avril 1822), Alphonse Vingtain (30 avril-18 mai 1822).
    - Inventaire après décès d'Euphrasie-Florence-Clémence Dubuc, épouse de Pierre-Adrien Lemire, fabricant de gazes soufflées, demeurant rue Saint-Denis, n° 237, décédée le 16 mai 1818., 25 mai 1819
      MC/RE/V/15
      inventaire après décès; Saint-Denis (rue); Dubuc, Euphrasie-Florence-Clémence; Lemire, Pierre-Adrien
    - Inventaire après décès de Marie-Angélique Boisseau, épouse d'Etienne-Jean Gibert, marchand épicier, décédée en la commune de Villeron (Val-d'Oise), le 2 juin 1818., 26 mai 1819
      inventaire après décès; Villeron (Val-d'Oise); Boisseau, Marie-Angélique; Gibert, Etienne-Jean; commerçant
    - Inventaire après décès de Jean-Baptiste-Amand-Alexandre Paimparey Chambry, colonel d'état-major, décédé le 5 mai 1819, rue de Marivaux, n° 5., 3 juin 1819
      inventaire après décès; Marivaux (rue de); Paimparey-Chambry, Jean-Baptiste Amand Alexandre; officier (armée)
    - Inventaire après décès de Louis Sillière, marchand corroyeur, décédé le 29 mai 1819, rue Princesse, n° 11., 25 juin 1819
      inventaire après décès; Princesse (rue); Sillière, Louis; tanneur
    - Inventaire après décès d'Etienne Dommergue, décédé le 24 juin 1819, rue de la Vannerie, n° 30., 28 juillet 1819
      inventaire après décès; Vannerie (rue de la); Dommergue, Etienne
    - Inventaire après décès de Léonard Querat, décédé le 12 juillet 1819, cul-de-sac des Quatre-Vents, n° 93., 14 août 1819
      inventaire après décès; Quatre-Vents (impasse des); Querat, Léonard
    - Inventaire après décès de Joseph Cornozières, marchand ferrailleur, demeurant rue Royale-Cours-Saint-Martin, n° 32, décédé le 29 juin 1819., 17 août 1819
      inventaire après décès; Royale-Saint-Martin (rue); Cornozières, Joseph; commerçant; forgeron
    - Inventaire après décès de Jeanne-Charlotte-Victoire Liénard, veuve d'Edmé Detouches, décédé le 3 juillet 1819, rue de la Mortellerie, n° 131., 18 août 1819
      inventaire après décès; Mortellerie (rue de la); Liénard, Jeanne-Charlotte-Victoire; Detouches, Edmé
    - Inventaire après décès de François Vuillemin, décédé à l'hospice Dubois, le 4 août 1819., 18 août 1819
      inventaire après décès; Vuillemin, François
    - Inventaire après décès de Catherine-Françoise Dasnières de Végy, épouse de Claude-Henri Belgrand, comte de Vaubois, pair de France, décédé le 15 mars 1819, Hôtel Bergère, rue Bergère, n° 26., 24 août 1819
      inventaire après décès; Bergère (rue); Dasnières, Catherine Françoise; Belgrand de Vaubois, Claude Henri
    - Inventaire après décès de Rose-Hyacinthe Ballagny, décédée le 15 août 1819 à Montgeron (Essonne)., 20 septembre 1819
      inventaire après décès; Montgeron (Essonne); Ballagny, Rose-Hyacinthe
    - Inventaire après décès de Jean Richard, décédé le 10 mai 1819, cul-de-sac Sainte-Marie, n° 1., 21 septembre 1819
      inventaire après décès; Sainte-Marie (impasse); Richard, Jean
    - Inventaire après décès de Côme-Casimir Damieus, dit Laroche., 25 septembre 1819
      inventaire après décès; Damieus (dit Laroche), Côme-Casimir
    - Inventaire après déclaration d'absence d'Ambroise-Dorothée-Marie-Edmé-Philippe Boudin de Breuil., 7 octobre 1819
      inventaire; Boudin de Breuil, Ambroise-Dorothée-Marie-Edmé-Philippe
    - Inventaire après décès de Marie-Jeanne-Victoire Depresle, veuve de Jean-Pierre Baron, décédée le 1er Octobre 1819, rue de la Grande-Truanderie, n° 45., 25 octobre 1819
      inventaire après décès; Grande-Truanderie (rue de la); Depresle, Marie-Jeanne-Victoire; Baron, Jean-Pierre
    - Inventaire après décès de Barthélémy Faujas de Saint-Fond, géologue et vulcanologue, décédé le 18 juillet 1819, à Saint-Fond (Drôme)., 2 novembre 1819
      inventaire après décès; Faujas de Saint-Fond, Barthélémy
    - Inventaire après décès d'Aubin-Nicolas Colson, ancien receveur des contributions de la ville de Paris, décédé à Saint-Léger (Yvelines), le 16 septembre 1819., 3 novembre 1819
      inventaire après décès; Saint-Léger-en-Yvelines (Yvelines); Colson, Aubin-Nicolas; percepteur
    - Inventaire après décès de Catherine-Josèphe Warré, veuve de Joseph Vital Delfortrie, décédée le 21 novembre 1819, rue des Batailles, n° 3., 6 décembre 1819
      inventaire après décès; Batailles (rue des); Warré, Catherine-Josèphe; Vital Delfortrie, Joseph
    - Inventaire après décès de Antoinette-Agathe-Julie Maillard, veuve de Maurice-Pierre-Joseph de Kersauson, décédée le 8 novembre 1819, rue de l'Ecole de médecine, cour du Commerce, n° 30., 13 décembre 1819
      inventaire après décès; Commerce (cour du); Ecole-de-Médecine (rue de l'); Maillard, Antoinette-Agathe-Julie; Kersauson, Maurice-Pierre-Joseph de
    - Inventaire après décès de Marie-Françoise Patard, veuve de Louis-Clair Maurin, décédée le 30 novembre 1819, rue de Beaurepaire, n° 3., 13 décembre 1819
      inventaire après décès; Beaurepaire (rue); Patard, Marie-Françoise; Maurin, Louis-Clair
    - Inventaire après décès de Marie-Louise Marie, veuve de Pierre Arviset, décédée le 7 janvier 1820, cul-de-sac de la Petite Bastille, n° 2., 13 janvier 1820
      inventaire après décès; Petite-Bastille (impasse de la); Marie, Marie-Louise; Arviset, Pierre
    - Inventaire après décès de Marie-Elisabeth Fonvielle, veuve en premières noces d'Antoine-Marin Laperdris, épouse en secondes noces de Jean-Antoine Angot, décédée le 15 janvier 1820, rue de Jouy, n° 18., 22 janvier 1820
      inventaire après décès; Jouy (rue de); Fonvielle, Marie-Elisabeth; Angot, Jean-Antoine; Laperdris, Antoine-Marin
    - Inventaire après décès de Marie-Martine Crosnier, épouse de Nicolas-François-Augustin Grangé, décédée le 25 décembre 1819, rue Montorgueil, n° 47., 24 janvier 1820
      inventaire après décès; Montorgueil (rue); Crosnier, Marie-Martine; Grangé, Nicolas-François-Augustin
    - Inventaire après décès de Jeanne-Marie de Tristan, veuve de Jacques-Abraham Anfrye, marquis de Chaulieu, décédée le 10 février 1820, boulevard Saint-Antoine, n° 83., 16 février 1820
      inventaire après décès; Saint-Antoine (boulevard); Tristan (de), Jeanne-Marie; Anfrye (marquis de Chaulieu), Jacques-Abraham
    - Inventaire après décès de Louise-Adélaïde Martin, épouse de Jacques d'Herbomer, marchand de vins traiteurs, demeurant quai de la Tournelle, n° 5, décédée le 17 décembre 1819., 17 février 1820
      inventaire après décès; Tournelle (quai de la); Martin, Louise-Adélaïde; Herbomer, Jacques d'; commerçant
    - Inventaire par suite d'absence de Montrose Touche, n'ayant pas donné de nouvelles depuis le 15 mars 1815., 21 février 1820
      inventaire; Touche, Montrose
    - Inventaire par suite d'absence d'Ambroise-Dorothée-Marie-Edmé-Philippe Boudin de Breuil., 21 février 1820
    - Inventaire après décès de Jean-François Trochon, décédé le 24 janvier 1820, rue de Sully, n° 1., 1er mars 1820
      inventaire après décès; Sully (rue de); Trochon, Jean-François
    - Inventaire après décès d'Alexandre-Victor Afforty, employé, décédé le 5 mars 1820, rue de la Marche, n° 13., 18 mars 1820
      inventaire après décès; Marche (rue de la); Afforty, Alexandre-Victor
    - Inventaire après décès de Pierre-Modeste Martin, décédé le 24 février 1820, rue Vieille du Temple, n° 137., 29 mars 1820
      inventaire après décès; Vieille-du-Temple (rue); Martin, Pierre-Modeste
    - Inventaire par suite d'interdiction de Maurice Palyart, demeurant rue de la Bucherie, n° 9., 6 avril 1820
      inventaire; Bûcherie (rue de la); Palyart, Maurice
    - Inventaire après décès de Léger Tutin., 7 avril 1820
      inventaire après décès; Tutin, Léger
    - Inventaire après décès de Simon Beau, décédé le 14 avril 1820, à l'hospice Dubois., 25 avril 1820
      inventaire après décès; Beau, Simon
    - Inventaire après décès de Marie-Madeleine-Françoise Pichard, épouse d'Antoine-Jean Desbonnes, marchand tapissier, demeurant quai des Grands Augustins, n° 7., 27 avril 1820
      inventaire après décès; Grands-Augustins (quai des); Pichard, Marie-Madeleine-Françoise; Desbonnes, Antoine-Jean; tapissier
    - Inventaire après décès d'Alexandre-Nicolas Barbarin, maître de langues, décédé le 19 janvier 1820, à Belleville, rue de Paris, n° 135., 28 avril 1820
      inventaire après décès; Belleville (ancienne commune); Barbarin, Alexandre-Nicolas
    - Inventaire après décès de Catherine Rousseaux, dite Augustine, décédée le 4 avril 1820, rue de Castiglione, n° 4., 9 mai 1820
      inventaire après décès; Castiglione (rue de); Rousseaux (dite Augustine), Catherine
    - Inventaire après décès d'Angélique-Sylvie Belu, veuve d'Etienne Parisot, décédée le 4 mai 1820, à Vaugirard., 17 mai 1820
      inventaire après décès; Vaugirard (ancienne commune); Belu, Angélique-Sylvie; Parisot, Etienne
    - Inventaire après décès de Marie-Françoise-Grace Vally, veuve en premières noces de monsieur Fortin, et en secondes d'Evariste-Désiré Deforges, vicomte de Parny, décédée le 10 mai 1820, rue de l'Echiquier, n° 41., 22 mai 1820
      inventaire après décès; Echiquier (rue de l'); Vally, Marie-Françoise-Grace; Deforges de Parny, Evariste-Désiré; Fortin, M.
    - Inventaire après décès d'Elisabeth-Marie-Joséphine Duvandiet, épouse de François-Joseph Guibert, garçon serrurier, demeurant quai des Ormes, n° 54., 26 mai 1820
      inventaire après décès; Ormes (quai des); Duvandiet, Elisabeth-Marie-Joséphine; Guibert, François-Joseph; serrurier
    - Inventaire après décès d'Anne Hulot, demeurant rue du Faubourg Saint-Honoré, n° 48, décédée le 6 mai 1820., 31 mai 1820
      inventaire après décès; Faubourg-Saint-Honoré (rue du); Hulot, Anne
    - Inventaire après décès de Jeanne Courageux, veuve de Georges Langlois, décédée le 23 mai 1820, rue Tirechappe, n° 9., 16 juin 1820
      inventaire après décès; Tirechappe (rue); Courageux, Jeanne; Langlois, Georges
    - Inventaire après décès de François-Henry Guillot, chevalier de la Légion d'honneur, décédé le 19 mars 1819, à Calcutta (Inde)., 20 juin 1820
      inventaire après décès; Calcutta (Inde); Guillot, François-Henry
    - Inventaire après déclaration d'absence de Pierre-Simon Hubert, soldat au 85ème régiment de ligne., 1er août 1820
      inventaire; Hubert, Pierre-Simon; militaire du rang
    - Inventaire après décès de Jean-Baptiste-Maximilien-Louis Budin, marchand quincaillier, demeurant rue de la Ferronnerie, n° 5 et n° 7., 3 août 1820
      inventaire après décès; Ferronnerie (rue de la); Budin, Jean-Baptiste-Maximilien-Louis; commerçant
    - Inventaire après décès de Jean-Baptiste Moreau, fondeur en métaux, demeurant rue Sainte-Croix-en-la-Cité, n° 4., 28 août 1820
      inventaire après décès; Sainte-Croix-en-la-Cité (rue); Moreau, Jean-Baptiste; fondeur
    - Inventaire après décès de madame la baronne Agathe-Clémence Pipelet, veuve de monsieur le baron Louis-Bernard de Francq, ancien colonel du 10ème régiment de cuirassiers, officier de la Légion d'honneur., 5 septembre 1820
      inventaire après décès; Pipelet, Agathe Clémence; Francq, Louis Bernard de; officier (armée)
    - Inventaire après décès de Marie-Louise Vienne, veuve de Pierre Landrieu, demeurant rue Saint-Victor, n° 15., 16 septembre 1820
      inventaire après décès; Saint-Victor (rue); Vienne, Marie-Louise; Landrieu, Pierre
    - Inventaire après décès de Pierre Longatte, demeurant rue de la Grange-aux-Belles, n° 32., 21 septembre 1820
      inventaire après décès; Grange-aux-Belles (rue de la); Longatte, Pierre
    - Inventaire après décès de Claude Cancalon, maître maçon, demeurant rue de la Mortellerie, n° 8., 2 octobre 1820
      inventaire après décès; Mortellerie (rue de la); Cancalon, Claude; maçon
    - Inventaire après décès de Louis-Marie Frémont, marchand de meubles, demeurant enclos du Temple, n° 20., 7 octobre 1820
      inventaire après décès; Temple (enclos); Frémont, Louis-Marie; commerçant
    - Inventaire après décès de Louis-Mathurin Bainville, employé, demeurant rue Saint-Denis, cour Batave, n° 6., 17 octobre 1820
      inventaire après décès; Batave (cour); Saint-Denis (rue); Bainville, Louis-Mathurin
    - Inventaire après décès de Marie-Reine Durand, décédée le 28 septembre 1820, épouse de Gilbert-Charles Bouché, peintre en bâtiments, demeurant rue Saint-Paul, n° 17., 16 novembre 1820
      inventaire après décès; Saint-Paul (rue); Durand, Marie-Reine; Bouché, Gilbert-Charles; peintre; peintre en bâtiment
    - Inventaire après décès de Martial Barbou de Boisdumont, chevalier de Saint-Louis, décédé le 25 septembre 1820, rue des Petits Augustins, n° 3., 21 novembre 1820
      inventaire après décès; Petits-Augustins (rue des); Barbou de Boisdumont, Martial
    - Inventaire après décès de Marie-Suzanne Phelipeau, veuve d'Adrien-Charles-François Mouchel, décédée le 9 octobre 1820., 25 novembre 1820
      inventaire après décès; Phelipeau, Marie-Suzanne; Mouchel, Adrien-Charles-François
    - Inventaire après décès de Thomas-Ange-Jacques Trianon, laveur de cendres, demeurant passage de Venise, n° 4., 3 janvier 1821
      inventaire après décès; Venise (passage de); Trianon, Thomas-Ange-Jacques
    - Inventaire après décès de Martin Roëttiers, capitaine d'infanterie, chevalier de la Légion d'honneur, demeurant rue du Vieux Colombier, n° 8, décédé le 27 octobre 1820 à Saint-Port, arrondissement de Melun (Seine-et-Marne)., 11 janvier 1821
      inventaire après décès; Melun (Seine-et-Marne); Vieux-Colombier (rue du); Seine-Port (Seine-et-Marne); Roëttiers, Martin; officier (armée)